臺灣屏東地方法院刑事判決
111年度交易字第259號
公  訴  人  臺灣屏東地方檢察署檢察官
被      告  孫文肇


上列被告因公共危險案件，經檢察官提起公訴（111年度偵字第5
235號），被告於準備程序中就被訴事實為有罪之陳述，本院改
行簡式審判程序審理，判決如下：
    主  文
孫文肇犯不能安全駕駛動力交通工具罪，處有期徒刑伍月，如易
科罰金，以新臺幣壹仟元折算壹日。
    事  實
一、孫文肇於民國111年4月25日9時許，在屏東縣枋寮鄉某工地
    飲用酒類後，吐氣所含酒精濃度已達每公升0.25毫克以上之
    程度，竟基於酒後駕駛動力交通工具之犯意，於同日13時許
    ，騎乘車牌號碼000-000號普通重型機車上路。嗣於同日13
    時15分許（起訴書未記載，應予補充），孫文肇騎車行經屏
    東縣枋寮鄉福東路與三民路路口時，因行車不穩為警攔查，
    孫文肇在有偵查犯罪職權之公務員尚未發覺其前揭酒後騎車
    犯行前，即主動坦認而自首，經警於同日13時21分許對其實
    施吐氣酒精濃度測試，測得吐氣所含酒精濃度為每公升0.38
    毫克，而查悉上情。
二、案經屏東縣政府警察局枋寮分局報告臺灣屏東地方檢察署（
    下稱屏東地檢署）檢察官偵查起訴。
    理  由
一、本案被告孫文肇所犯係死刑、無期徒刑、最輕本刑為3年以
    上有期徒刑以外之罪，其於準備程序中就被訴事實為有罪之
    陳述，經法官告知簡式審判程序之旨，並聽取當事人之意見
    後，本院認為適宜進行簡式審判程序審理，合先敘明。
二、前揭犯罪事實，業據被告於警詢、偵訊、本院準備程序及審
    理中均坦承不諱（警卷第3至5頁，偵卷第3頁，本院卷第38
    、46、50頁），並有員警偵查報告、當事人酒精測定紀錄表
    、車輛詳細資料報表、證號查詢機車駕駛人結果、屏東縣政
    府警察局舉發違反道路交通管理事件通知單、現場照片、本
    院公務電話紀錄等件在卷可稽（警卷第1、12、15至18頁，
    本院卷第33頁），堪認被告上開任意性自白與事實相符，可
    以採信。故本案事證明確，被告犯行堪以認定，自應依法論
    科。
三、論罪科刑
  ㈠核被告所為，係犯刑法第185條之3第1項第1款之不能安全駕
    駛動力交通工具罪。
  ㈡按被告構成累犯之事實及應加重其刑之事項，均應由檢察官
    主張並具體指出證明之方法後，經法院踐行調查、辯論程序
    ，方得作為論以累犯及是否加重其刑之裁判基礎（最高法院
    110年度台上大字第5660號裁定參照）。經查，公訴意旨雖
    認被告構成累犯，應依刑法第47條第1項規定加重其刑等語
    ，惟僅以屏東地檢署刑案資料查註紀錄表為憑，自難認已就
    前階段構成累犯之事實及後階段應予加重其刑之事項具體指
    出證明方法，基於法院中立審判之精神，及保障被告受公平
    審判之權利，本院自無從為補充性調查。惟被告之前科素行
    ，仍得於刑法第57條第5款所定「犯罪行為人之品行」量刑
    事項予以審酌，以充分評價被告所應負擔之罪責。
  ㈢被告在有偵查犯罪職權之公務員尚未發覺其上開酒後騎車犯
    行前，即主動坦承等情，有前引員警偵查報告、本院公務電
    話紀錄等件在卷可憑（警卷第1頁、本院卷第33頁），被告
    嗣並接受裁判，核與自首之要件相符。考量被告尚能勇於面
    對司法，爰依刑法第62條前段規定減輕其刑。
  ㈣爰審酌被告明知酒後騎車除危害自身安全外，亦將對其他用
    路人之生命、身體及財產造成高度危險，竟仍置大眾行車之
    公共安全於不顧，於飲酒後吐氣所含酒精濃度已逾法定標準
    值每公升0.25毫克之情形下，仍執意騎車上路，對於道路交
    通安全所生危害非輕，且被告前有不能安全駕駛致交通危險
    、肇事逃逸之案件紀錄（被告前因①不能安全駕駛致交通危
    險案件，經本院以109年度交簡字第1825號判決判處有期徒
    刑5月確定；②肇事逃逸案件，經本院以109年度交訴字第158
    號判決判處有期徒刑6月確定，嗣經本院以110年度聲字第27
    7號裁定定應執行有期徒刑10月確定，於111年3月23日易服
    社會勞動執行完畢等情，詳見卷附臺灣高等法院被告前案紀
    錄表，本院卷第17至18頁），足見其欠缺守法意識，實不宜
    寬貸；另考量被告坦承犯行之犯後態度，又本次酒駕幸未肇
    事致人死傷或造成其他財產損害，兼衡其自陳為高中肄業之
    智識程度，現從事務農及做水泥工，每月收入約新臺幣1萬
    多元，已離婚、有2名子女（其中1名子女已過世，另1名子
    女已成年）之生活經濟狀況等一切情狀（以上均見本院卷第
    50頁），量處如主文所示之刑，並諭知易科罰金之折算標準
    ，以資懲儆。至檢察官雖求處有期徒刑7月（本院卷第51頁
    ），然本院認為依前述被告犯罪情節觀之，主文所示之宣告
    刑已可收懲戒之效，且與被告之罪責相當，是檢察官前揭求
    刑略嫌過重，附此敘明。
四、據上論斷，應依刑事訴訟法第273條之1第1項、第299條第1
    項前段，判決如主文。
本案經檢察官魏豪勇提起公訴，檢察官曾馨儀到庭執行職務。
中　　華　　民　　國 　111  　年　　7   　月　  29  　日
                  刑事第六庭    法  官  王曼寧
以上正本證明與原本無異。
如不服本判決應於收受判決後20日內向本院提出上訴書狀，並應
敘述具體理由；其未敘述上訴理由者，應於上訴期間屆滿後20日
內向本院補提理由書（均須按他造當事人之人數附繕本）「切勿
逕送上級法院」。
中　　華　　民　　國　　111 　年　　7 　　月　　29　　日
                                書記官  李季鴻
附錄本判決論罪科刑法條：
中華民國刑法第185條之3
駕駛動力交通工具而有下列情形之一者，處3年以下有期徒刑，
得併科30萬元以下罰金：
一、吐氣所含酒精濃度達每公升零點二五毫克或血液中酒精濃度
    達百分之零點零五以上。
二、有前款以外之其他情事足認服用酒類或其他相類之物，致不
    能安全駕駛。
三、服用毒品、麻醉藥品或其他相類之物，致不能安全駕駛。
因而致人於死者，處3年以上10年以下有期徒刑，得併科2百萬元
以下罰金；致重傷者，處1年以上7年以下有期徒刑，得併科1百
萬元以下罰金。
曾犯本條或陸海空軍刑法第54條之罪，經有罪判決確定或經緩起
訴處分確定，於十年內再犯第1項之罪因而致人於死者，處無期
徒刑或5年以上有期徒刑，得併科3百萬元以下罰金；致重傷者，
處3年以上10年以下有期徒刑，得併科2百萬元以下罰金。